【裁判字號】    99,易,336
【裁判日期】    990531
【裁判案由】    竊盜
【裁判全文】
臺灣嘉義地方法院刑事判決               99年度易字第336號
公  訴  人  臺灣嘉義地方法院檢察署檢察官
被      告  乙○○
上列被告因竊盜等案件，經檢察官提起公訴（99年度偵字第1444
、1874、1881、1885、1886、1911號），因被告於本院準備程序
中就被訴事實為有罪之陳述，經本院裁定以簡式審判程序審理判
決如下：
    主  文
乙○○犯如附表罪刑欄所示之罪，均累犯，各處如附表罪刑欄所
示之刑。應執行有期徒刑貳年，扣案之油壓剪壹支、鐵剪貳支、
鐵條陸支均沒收。
    犯 罪 事 實
一、乙○○前於民國97年間，因違反毒品危害防制條例案件，經
    本院97年度朴簡字第61號判決判處有期徒刑5月確定，於97
    年10月14日執行完畢，翌日出監。詎仍不知悔改，意圖為自
    己不法之所有，或於附表編號4與姓名年籍不詳之成年男子
    共同基於意圖為自己不法所有之犯意聯絡，於附表所示之時
    間、地點，分別另行起意，持客觀上足以對人之生命、身體
    、安全構成威脅，具有危險性可供兇器使用之鐵條6支、鐵
    剪2支或油壓剪1支，以附表所示之方式竊取電纜線得手。嗣
    分別於99年1月7日、99年2月6日，在有偵查犯罪職權之機關
    或公務員發覺前，向警員坦承附表編號7及1至3之犯行而自
    首接受裁判，並扣得其所有供附表編號7犯罪使用之油壓剪1
    支。再經警循線查獲其餘附表所示之犯行，並扣得其所有供
    附表犯罪使用之鐵條6支、供附表編號1至6及8犯罪使用之鐵
    剪2支。
二、案經乙○○自首、嘉義縣警察局移送暨嘉義縣警察局朴子分
    局報告臺灣嘉義地方法院檢察署檢察官偵查起訴。
    理  由
一、本件被告乙○○所犯係死刑、無期徒刑、最輕本刑為3年以
    上有期徒刑以外之罪，亦非高等法院管轄第一審案件，且被
    告於本院準備程序中，已就被訴事實為有罪之陳述，經告知
    簡式審判程序之旨後，被告及檢察官對於本件改依簡式審判
    程序審理均表示同意，本院依刑事訴訟法第273條之1第1項
    規定，當庭裁定本件進行簡式審判程序，是本件依刑事訴訟
    法第273條之2規定，不受同法第159條第1項、第161條之2、
    第161條之3、第163條之1及第164條至第170條有關證據提示
    、交互詰問及傳聞證據等相關規定之限制，合先敘明。
二、上開犯罪事實，業據被告坦承不諱（見本院卷第26頁），核
    與證人即臺灣電力股份有限公司（下稱臺電公司）人員許欽
    和、丙○○、甲○○指述情節相符，此外，並有臺電公司嘉
    義區營業處接戶線工程工作單、零星低壓配電線工程材料精
    算積點記錄表、配電設計圖各1份、贓物認領保管單5紙、蒐
    證照片附卷及油壓剪1支、鐵剪2支、鐵條6支扣案可憑。又
    其於行竊時所攜帶之油壓剪1支、鐵剪2支、鐵條6支等物，
    均係金屬材質、質地堅硬，業據本院當庭勘驗無誤（見本院
    卷第31頁），自屬客觀上足以對人之生命、身體、安全構成
    威脅，具有危險性之兇器無誤，堪認被告上開任意性自白與
    事實相符，應可採信。本件事證明確，被告犯行洵堪認定。
三、按刑法第321條第1項第3款之攜帶兇器竊盜罪，係以行為人
    攜帶兇器竊盜為其加重條件，此所謂兇器，其種類並無限制
    ，凡客觀上足以對人之生命、身體、安全構成威脅，具有危
    險性之兇器均屬之，且祇須行竊時攜帶此種具有危險性之兇
    器為已足，並不以攜帶之初有行兇之意圖為必要（最高法院
    79年臺上字第5253號判例參照）。被告持上開客觀上顯足以
    危害他人生命、身體安全，屬具有危險性之兇器行竊，核其
    所為，均係犯刑法第321條第1項第3款之攜帶兇器竊盜罪。
    其就附表編號4之犯行，與該姓名年籍不詳之成年男子間，
    有犯意聯絡及行為分擔，為共同正犯。其於附表編號7分2次
    竊取臺電公司電纜線之行為，係於密接之時地實行，且侵害
    同一之法益，各行為之獨立性極為薄弱，依一般社會健全觀
    念，在時間差距上，難以強行分開，在刑法評價上，應視為
    數個舉動之接續施行，為包括之一行為，屬接續犯，為包括
    之一罪。其所犯附表所示之數罪，犯意各別，行為互殊，應
    予分別論處，併合處罰。其前於97年間，因違反毒品危害防
    制條例案件，經本院97年度朴簡字第61號判決判處有期徒刑
    5月確定，於97年10月14日執行完畢，翌日出監之情，有臺
    灣高等法院被告前案紀錄表1份在卷可稽（見本院卷第12頁
    至第13頁），其於受徒刑之執行完畢後，5年以內故意再犯
    本件有期徒刑以上之罪，均為累犯，應依法各加重其刑。又
    其分別於99年1月7日、99年2月6日，在有偵查犯罪職權之機
    關或公務員發覺前，向警員坦承附表編號7及1至3之犯行之
    情，有99年1月7日、99年2月6日之被告警詢筆錄各1份存卷
    可查（見嘉義縣警察局朴子分局嘉朴警偵字第0990021731號
    刑案偵查卷宗第2頁、嘉朴警偵字第09900 80547號刑案偵查
    卷宗第2頁），其嗣並接受裁判，是被告此部分所為與刑法
    第62條前段規定自首之條件相符，均依法減輕其刑，並先加
    後減之。爰審酌被告竊取供民生電力使用之電纜線變賣牟利
    ，犯罪惡性及所生危害重大，以及其犯後坦承犯行之態度、
    犯罪之動機、目的、手段、國中肄業之教育程度、未婚、平
    時與父母同住、之前擔任臨時工、經濟狀況不好、蒞庭實行
    公訴之檢察官量刑之建議等一切情狀，分別量處如主文所示
    之刑及定其應執行之刑。又扣案之油壓剪1支、鐵剪2支、鐵
    條6支等物，均係被告所有，且分別係供本件犯罪所用之物
    ，業據被告供承在卷（見本院卷第26頁至第27頁），揆諸上
    揭說明，均應依刑法第38條第1項第2款之規定宣告沒收。至
    扣案剝皮刀2支，並非被告供本件竊盜犯行所用、預備或所
    生、所得之物，亦非違禁物，自不得遽予宣告沒收，公訴意
    指認應併予宣告沒收，尚有誤會，附此敘明。
據上論斷，應依刑事訴訟法第273條之1第1項、第299條第1項前
段，刑法第28條、第321條第1項第3款、第47條第1項、第62條前
段、第38條第1項第2款、第51條第5款，判決如主文。
本案經檢察官林俊良到庭執行職務。
中    華    民    國    99    年    5     月    31    日
                  刑事第四庭    法  官  吳育霖
以上正本證明與原本無異。
如不服本判決應於收受判決後10日內向本院提出上訴書狀，並應
敘述具體理由；其未敘述上訴理由者，應於上訴期間屆滿後20日
內向本院補提理由書（均須按他造當事人之人數附繕本）「切勿
逕送上級法院」。告訴人或被害人如對於本判決不服者，應具備
理由請求檢察官上訴，其上訴期間之計算係以檢察官收受判決正
本之日期為準。
中    華    民    國    99    年    5     月    31    日
                                書記官  陳俊男
附錄論罪科刑法條：
中華民國刑法第321條（加重竊盜罪）
犯竊盜罪而有左列情形之一者，處6月以上、5年以下有期徒刑：
一、於夜間侵入住宅或有人居住之建築物、船艦或隱匿其內而犯
    之者。
二、毀越門扇、牆垣或其他安全設備而犯之者。
三、攜帶兇器而犯之者。
四、結夥三人以上而犯之者。
五、乘火災、水災或其他災害之際而犯之者。
六、在車站或埠頭而犯之者。
前項之未遂犯罰之。
附表：
┌──┬───────┬───────┬───────┐
│編號│  時間、地點  │  方      式  │  罪     刑   │
├──┼───────┼───────┼───────┤
│ 1  │於98年10月中旬│持扣案鐵剪2支 │乙○○犯攜帶兇│
│    │某日晚間11時許│、鐵條6支，爬 │器竊盜罪，累犯│
│    │，在嘉義縣六腳│上電桿剪斷臺電│，處有期徒刑玖│
│    │鄉○○村○○道│公司所設置之電│月。扣案之鐵剪│
│    │路之「潭墘94分│纜線而竊取之，│貳支、鐵條陸支│
│    │9」電線桿。   │嗣將所竊取之電│均沒收。      │
│    │              │纜線剝皮後變賣│              │
│    │              │得款花用。    │              │
├──┼───────┼───────┼───────┤
│ 2  │於98年10月底某│持扣案鐵剪2支 │乙○○犯攜帶兇│
│    │日晚間11時許，│、鐵條6支，爬 │器竊盜罪，累犯│
│    │在嘉義縣六腳鄉│上電桿剪斷臺電│，處有期徒刑玖│
│    │六南小段82地號│公司所設置之電│月。扣案之鐵剪│
│    │土地。        │纜線而竊取之，│貳支、鐵條陸支│
│    │              │嗣將所竊取之電│均沒收。      │
│    │              │纜線剝皮後變賣│              │
│    │              │得款花用。    │              │
├──┼───────┼───────┼───────┤
│ 3  │於98年11月間某│持扣案鐵剪2支 │乙○○犯攜帶兇│
│    │日晚間11時許，│、鐵條6支，爬 │器竊盜罪，累犯│
│    │在嘉義縣六腳鄉│上電桿剪斷臺電│，處有期徒刑玖│
│    │潭墘小段602地 │公司所設置之電│月。扣案之鐵剪│
│    │號土地。      │纜線而竊取之，│貳支、鐵條陸支│
│    │              │嗣將所竊取之電│均沒收。      │
│    │              │纜線剝皮後變賣│              │
│    │              │得款花用。    │              │
├──┼───────┼───────┼───────┤
│ 4  │於98年11月底某│夥同姓名年籍不│乙○○共同犯攜│
│    │日凌晨0時許， │詳之成年男子，│帶兇器竊盜罪，│
│    │在嘉義縣新港鄉│持扣案鐵剪2支 │累犯，處有期徒│
│    │溪北段溪北小段│、鐵條6支，由 │刑拾月。扣案之│
│    │1071地號土地。│被告把風，該男│鐵剪貳支、鐵條│
│    │              │子爬上電桿剪斷│陸支均沒收。  │
│    │              │臺電公司所設置│              │
│    │              │之電纜線而竊取│              │
│    │              │之，嗣將所竊取│              │
│    │              │之電纜線剝皮後│              │
│    │              │變賣得款朋分花│              │
│    │              │用。          │              │
├──┼───────┼───────┼───────┤
│ 5  │於98年11月底某│持扣案鐵剪2支 │乙○○犯攜帶兇│
│    │日，在嘉義縣六│、鐵條6支，爬 │器竊盜罪，累犯│
│    │腳鄉塗獅村之「│上電桿剪斷臺電│，處有期徒刑拾│
│    │潭墘19分北13」│公司所設置之電│月。扣案之鐵剪│
│    │電線桿。      │纜線而竊取之，│貳支、鐵條陸支│
│    │              │嗣將所竊取之電│均沒收。      │
│    │              │纜線剝皮後變賣│              │
│    │              │得款花用。    │              │
├──┼───────┼───────┼───────┤
│ 6  │於98年12月初某│持扣案鐵剪2支 │乙○○犯攜帶兇│
│    │日，在嘉義縣六│、鐵條6支，爬 │器竊盜罪，累犯│
│    │腳鄉塗獅村之「│上電桿剪斷臺電│，處有期徒刑拾│
│    │潭墘19分北3」 │公司所設置之電│月。扣案之鐵剪│
│    │電線桿。      │纜線而竊取之，│貳支、鐵條陸支│
│    │              │嗣將所竊取之電│均沒收。      │
│    │              │纜線剝皮後變賣│              │
│    │              │得款花用。    │              │
├──┼───────┼───────┼───────┤
│ 7  │於98年12月間某│持扣案油壓剪1 │乙○○犯攜帶兇│
│    │日晚間11時許，│支、鐵條6支， │器竊盜罪，累犯│
│    │在嘉義縣六腳鄉│接續在該2處， │，處有期徒刑拾│
│    │六腳段261之1地│爬上電桿剪斷臺│月。扣案之油壓│
│    │號土地，復至嘉│電公司所設置之│剪壹支、鐵條陸│
│    │義縣六腳鄉竹嘉│電纜線而竊取之│支均沒收。    │
│    │小段10之29地號│，嗣將所竊取之│              │
│    │土地。        │電纜線剝皮後變│              │
│    │              │賣得款花用。  │              │
├──┼───────┼───────┼───────┤
│ 8  │於99年2月28日 │持扣案鐵剪2支 │乙○○犯攜帶兇│
│    │凌晨1時30分許 │、鐵條6支，爬 │器竊盜罪，累犯│
│    │，在嘉義縣六腳│上電桿剪斷臺電│，處有期徒刑拾│
│    │鄉塗獅村之「潭│公司所設置之電│月。扣案之鐵剪│
│    │墘15分15低1」 │纜線而竊取之，│貳支、鐵條陸支│
│    │電線桿。      │嗣將所竊取之電│均沒收。      │
│    │              │纜線剝皮後變賣│              │
│    │              │得款花用。    │              │
└──┴───────┴───────┴───────┘

司法院資訊處製作；財團法人民間司法改革基金會備份。
